臺灣士林地方法院刑事判決　　　　　　100年度簡上字第210號
上　訴　人　臺灣士林地方法院檢察署檢察官
被　　　告　陳祖明
上列上訴人因被告違反毒品危害防制條例案件，不服本院100 年
度審簡字第1020號，中華民國100 年8 月31日第一審刑事簡易判
決（起訴案號：100 年度毒偵字第1160號），提起上訴，本院管
轄之第二審地方法院合議庭判決如下：
    主  文
上訴駁回。
    理  由
一、本案經本院審理結果，認原審以被告陳祖明係犯毒品危害防
    制條例第10條第2 項之施用第二級毒品罪，累犯，判處有期
    徒刑6 月，如易科罰金，以新臺幣1,000 元折算1 日，其認
    事用法及量刑均無違誤，應予維持，除原判決引用檢察官起
    訴書證據清單編號二「臺灣檢驗科技股份有限公司」應更正
    為「臺灣尖端先進生技醫藥股份有限公司」外，餘均逕引用
    原判決及檢察官起訴書所記載之事實、證據及理由（如附件
    ）。
二、檢察官上訴意旨略謂：被告前有多次施用毒品經判刑確定並
    經執行完畢之紀錄，足認被告反覆施用毒品，並無悔改，且
    被告因施用毒品前經判決最重為有期徒刑7 月，而原審本次
    科刑，竟較先前施用第二級毒品犯行之刑度為輕，實有變相
    鼓勵施用毒品者再犯之虞，量刑顯屬過輕云云。
三、本院查：
  (一)按刑罰之量定，乃屬法院自由裁量之職權，倘於法定刑度之
    內，斟酌刑法第57條所定情形，予以擇定，客觀上又無顯然
    濫權之情形，即無許當事人任憑主觀意見，指摘其違法、失
    當，資為合法上訴理由。又法官量刑時，係針對個案具體之
    情形而為斟酌，並不受他案不同情節所拘束，此亦憲法保障
    審判獨立，求取個案公平、妥適精神之所在。再毒品危害防
    制條例所定之施用第二級毒品罪，法定本刑為3 年以下之有
    期徒刑。
  (二)本件原審係斟酌被告曾因施用毒品犯行而送觀察、勒戒、強
    制戒治及法院判處罪刑確定，仍無法戒除毒癮，一再施用毒
    品，惟念其施用毒品乃戕害自己身心健康，且本次施用毒品
    犯行僅1 次，並考量其坦承犯行之犯後態度，兼衡其智識程
    度、生活狀況等一切情狀，就被告所犯施用第二級毒品罪，
    量處有期徒刑6 月。經核既在法定刑度之內，且係以被告之
    責任為基礎，依本案之具體事證，針對被告吸食毒品頻率、
    曾有施用毒品前科仍不戒除之素行、犯後坦承之態度、所犯
    乃戕害自己等情而為斟酌，認其雖無法戒除毒癮，但考量被
    告具有「病患性犯人」之特質，尚乏逐次加重刑罰之必要，
    並無檢察官所指未斟酌被告有多次施用毒品經法院判刑仍然
    再犯而未見悔改之情，其量刑亦無顯然失輕而違背罪刑相當
    原則之情形。至檢察官另指：被告前次施用第二級毒品已經
    判處有期徒刑7 月（本院98年度審易字第398 號）乙節，然
    在該案之後，被告另遭查獲於本案施用毒品約1 個月前之10
    0 年1 月26日施用第二級毒品案件，亦經本院以100 年度審
    簡字第583 號判處有期徒刑6 月確定，有臺灣高等法院被告
    前案紀錄表可按，足見被告歷次犯罪情節本即未必相同，本
    案量刑輕重，自不應受前案之拘束。綜上所述，原審量刑客
    觀上尚難認有顯然濫權之情形，檢察官依憑主觀意見，指摘
    輕縱，不能認為有理由，應予駁回。
據上論斷，應依刑事訴訟法第455 之1 第1 項、第3 項、第368
條、第373 條，判決如主文。
本案經檢察官許梨雯到庭執行職務。
中    華    民    國   100    年    12    月    13    日
                  刑事第九庭  審判長法  官  黎惠萍
                                    法  官  張明儀
                                    法  官  蘇琬能
以上正本證明與原本無異。
本件不得上訴。
                                    書記官  張馨尹
中    華    民    國   100    年    12    月    14    日